【裁判字號】    89,上訴,1736
【裁判日期】    900116
【裁判案由】    妨害自由等
【裁判全文】
臺灣高等法院高雄分院刑事判決          八十九年度上訴字第一七三六號
    上訴人
    即被告  乙○○
    選任辯護人  林幸郎
右上訴人因妨害自由等案件，不服臺灣屏東地方法院八十九年度易字第四一二號中華
民國八十九年六月三十日第一審判決（起訴案號：臺灣屏東地方法院檢察署八十八年
度偵字第七六０二、七六四五號），提起上訴，本院判決如左：
      主      文
原判決撤銷。
乙○○傷害人之身體，累犯，處有期徒刑參月，如易科罰金，以佰元折算壹日。
      事      實
一、乙○○曾因過失傷害案件，經原審法院判處有期徒刑五月確定，於民國八十六年
    九月二十三日易科罰金執行完畢，猶不知悛悔，因懷疑丙○○與其妻有染，竟基
    於妨害自由及傷害之犯意，於八十八年十一月十二日凌晨二時四十分許，前至屏
    東縣林邊鄉○○村○○路八十七號丙○○住處，無正當理由侵入其內，揪住丙○
    ○胸口之衣服，將其拉往附近之防波堤下，以強暴使其行無義務之事，並加以毆
    打，使丙○○前胸及後背多處點狀挫傷一０×二０公分，雙膝挫傷三至五公分，
    左手肘挫傷三至五公分，左側頭部挫傷三公分。
二、案經丙○○訴由屏東縣警察局東港分局報請臺灣屏東地方法院檢察署檢察官偵查
    起訴。
      理      由
一、訊據被告乙○○坦承毆打告訴人丙○○之事實，惟否認侵入告訴人住宅及妨害其
    自由之事實，辯稱：伊在門口處敲門，丙○○出來應門，伊就拉住丙○○胸口衣
    服，丙○○自願隨伊前往附近防波堤的云云。惟查，前揭事實，業據告訴人指訴
    歷歷，並有診斷書二紙可稽。訊據證人即告訴人胞妹謝惠美於警訊時供稱：我聽
    到我哥哥「房間」傳來慘叫聲及在叫救命等語，又被告初於警訊時供稱：我獨自
    一人至丙○○「家中」拉他出來，足見被告曾侵入告訴人住宅。次查，被告稱告
    訴人自願隨同前往案發地點處云云，不唯經告訴人否認，且參以被告乃質問告訴
    人與其妻過從甚密情事，來勢洶洶，時值凌晨深夜時分，若謂告訴人自願前往，
    實違常情。矧被告初於警訊時供述：問他為何載我太太，並「強拉」丙○○至防
    波堤上予以毆打等語，核與目擊證人林俊宏、方俊喻、林志鴻結證稱：聽到吵雜
    聲前去看時，就看到一個人把另外一個拉住胸前到馬路上打架等情相符，堪認告
    訴人指訴非虛，被告所辯要屬卸責之詞，無足採信。本件事證甲確，犯行洵堪認
    定，應予依法論科。
二、核被告所為，係犯刑法第三百零六條第一項之無故侵入住宅罪、第三百零四條第
    一項之強制罪及第二百七十七條第一項之傷害罪。所犯上開三罪間，有方法結果
    之牽連關係，為牽連犯，應從一重之傷害處斷。公訴人雖僅就無故侵入住宅及傷
    害之犯行提起公訴，然檢察官就犯罪事實一部起訴者，其效力及於全部，被告所
    犯強制罪與起訴部分有牽連犯之裁判上一罪關係，本院自應併予審理。查被告曾
    因過失傷害案件，經原審法院判處有期徒刑五月確定，於八十六年九月二十三日
    易科罰金執行完畢，所受宣告之刑，以已執行論，有臺灣屏東地方法院檢察署刑
    案資料查註紀錄表及本院全國前案紀錄表可按，其於五年內再犯本件有期徒刑以
    上之罪，為累犯，應依刑法第四十七條加重其刑。
三、原審據以論罪科刑，固非無見，但被告強拉告訴人前往防波堤，係使告訴人行無
    義務之事，要無剝奪告訴人行動自由之犯意，所犯為刑法第三百零四條第一項強
    制罪，原審以同法第三百零二條第一項剝奪行動自由罪論科，自有未合，被告上
    訴否認犯罪，固無足取，惟原判決既有可議，自應予以撤銷改判。審酌被告犯後
    未能與告訴人和解，及其他一切情狀，爰仍量處有期徒刑三月，並諭知如易科罰
    金以佰元折算壹日。
據上論結，應依刑事訴訟法第三百六十九條第一項前段、第三百六十四條、第二百九
十九條第一項前段、刑法第二百七十七條第一項、第三百零四條第一項、第三百零六
條第一項、第五十五條、第四十七條，罰金罰鍰提高標準條例第一條前段，判決如主
文。
本案經檢察官邱榮藏到庭執行職務。
中    華    民    國         九十       年      一      月     十六     日
                              臺灣高等法院高雄分院刑事第九庭
                                  審判長法官  張甲松
                                        法官  任森銓
                                        法官  江泰章
右正本證甲與原本無異。
不得上訴。
                                      書記官  黃一秋
中    華    民    國         九十       年      一      月     十七     日
附錄：本判決論罪科刑法條：
刑法第二百七十七條第一項
傷害人之身體或健康者，處三年以下有期徒刑，拘役或一千元以下罰金。
                                              Ｈ


司法院資訊處製作；財團法人民間司法改革基金會備份。
